臺灣板橋地方法院刑事判決　　　　　　　　　　　　九十三年度訴字第一二０五號
　　公　訴　人　臺灣板橋地方法院檢察署檢察官
　　被　　　告　甲○○
　　　　　　　　　　　　（另案於臺灣臺北監獄臺北分監執行中）
右列被告因違反毒品危害防制條例案件，經檢察官提起公訴（九十三年度毒偵字第二
三一一號），本院以簡式審判程序審理，判決如左：
    主  文
甲○○施用第一級毒品，累犯，處有期徒刑玖月；又施用第二級毒品，累犯，處有期
徒刑伍月。應執行有期徒刑壹年。
    事  實
一、甲○○前科累累，迭有違反麻醉藥品管理條例、賭博、妨害自由、詐欺、違反毒
    品危害防制條例等犯罪紀錄。其中於民國八十七年間因違反麻醉藥品管理條例案
    件，經本院以八十六年度易字第八０三０號判處有期徒刑六月，如易科罰金以銀
    元三百元折算一日確定，於八十八年十月二十二日易科罰金執行完畢。於八十七
    年間因妨害自由案件，經本院以八十七年度訴字第六八五號判處有期徒刑五月，
    嗣經臺灣高等法院以八十八年度上訴字第二七六二號駁回上訴確定；於八十九間
    因詐欺案件，經本院以八十八年度少連訴字第四七號判處有期徒刑五月；上開二
    罪，經本院以八十九年度聲字第二三五一號裁定應執行有期徒刑九月確定，已於
    九十年二月二十八日縮刑期滿執行完畢。又於八十八年間因違反毒品危害防制條
    例案件，經臺灣臺北地方法院以八十八年度易字第一０九０號判處有期徒刑五月
    ，如易科罰金以銀元三百元折算一日確定；於八十九年間因持有第二級毒品，經
    臺灣臺北地方法院以八十八年度訴字第五三四號判處有期徒刑四月確定；於九十
    年間因轉讓第二級毒品，經臺灣高等法院以九十年度上訴字第三八八號判處有期
    徒刑一年確定；上開三罪，經臺灣高等法院以九十年度聲字第二七二二號裁定應
    執行有期徒刑一年七月，亦於九十二年二月三日縮刑期滿執行完畢。
二、甲○○於八十七年間因施用第二級毒品安非他命案件，經觀察、勒戒後，認無繼
    續施用毒品之傾向，由臺灣板橋地方法院檢察署檢察官於八十七年八月二十六日
    以八十七年度偵字第一六一六一號為不起訴處分確定。嗣於八十八年間再犯施用
    第二級毒品安非他命案件，經臺灣臺北地方法院以八十八年度毒聲字第四二五號
    裁定觀察、勒戒後，認有繼續施用毒品之傾向，經同一法院以八十八年度毒聲字
    第八０七號裁定送戒治處所施以強制戒治一年，於執行滿三月後，成績經評定為
    合格，遂以八十八年度毒聲字第二三０二號裁定停止戒治，所餘戒治期間付保護
    管束，惟於保護管束期間因違反應遵守事項情節重大，再以八十九年度毒聲字第
    八０號裁定撤銷停止戒治，令入戒治處所施以強制戒治，已於九十年七月十九日
    強制戒治執行期滿。
三、詎甲○○仍不知悔改，於上開強制戒治執行完畢釋放後五年內，另基於施用第一
    級毒品海洛因及第二級毒品安非他命之犯意，於九十三年五月十五日之某時許，
    在臺北市○○街一六０巷一之十七號八樓之租屋處，以將海洛因摻入香菸內再點
    燃吸用之方式，施用第一級毒品海洛因，及將安非他命置於吸食器內以火燒烤再
    吸聞所生煙霧之方式，施用第二級毒品安非他命各一次。嗣於九十三年五月十六
    日十五時許，為警在上址查獲，經採集尿液送驗，始悉上情。
四、案經臺北縣政府警察局海山分局報請臺灣板橋地方法院檢察署檢察官偵查起訴。
    本院於準備程序進行中，被告就被訴事實為有罪之陳述，經告知簡式審判程序之
    旨，並聽取當事人之意見後，裁定進行簡式審判程序。
    理  由
一、右揭犯罪事實，業據被告甲○○於本院審理時坦承不諱，且被告於九十三年五月
    十六日為警查獲後，經警採集尿液送驗結果，呈現鴉片類及安非他命類藥物之陽
    性反應，有臺灣檢驗科技股份有限公司九十三年五月二十六日出具之濫用藥物尿
    液檢驗報告一紙在卷可佐，足以擔保被告前開不利於己自白之真實性。又被告曾
    於八十七年間因施用第二級毒品安非他命案件，經觀察、勒戒後，認無繼續施用
    毒品之傾向，由臺灣板橋地方法院檢察署檢察官於八十七年八月二十六日以八十
    七年度偵字第一六一六一號為不起訴處分確定；嗣於八十八年間再犯施用第二級
    毒品安非他命案件，經臺灣臺北地方法院以八十八年度毒聲字第四二五號裁定觀
    察、勒戒後，認有繼續施用毒品之傾向，經同一法院以八十八年度毒聲字第八０
    七號裁定送戒治處所施以強制戒治一年，於執行滿三月後，成績經評定為合格，
    遂以八十八年度毒聲字第二三０二號裁定停止戒治，所餘戒治期間付保護管束，
    惟於保護管束期間因違反應遵守事項情節重大，再以八十九年度毒聲字第八０號
    裁定撤銷停止戒治，令入戒治處所施以強制戒治，已於九十年七月十九日強制戒
    治執行期滿等情，則有臺灣板橋地方法院檢察署檢察官九十二年度毒偵字第二二
    八三號起訴書、刑案資料查註紀錄表各一件可稽。本案事證已臻明確，被告犯行
    應堪認定。
二、核被告所為，係犯毒品危害防制條例第十條第一項之施用第一級毒品罪，及同條
    第二項之施用第二級毒品罪。其持有第一級毒品海洛因、第二級毒品安非他命之
    低度行為，為施用之高度行為所吸收，均不另論罪。所犯上開二罪，犯意各別，
    行為互殊，應予分論併罰。又被告曾於八十七年間因違反麻醉藥品管理條例案件
    ，經本院以八十六年度易字第八０三０號判處有期徒刑六月，如易科罰金以銀元
    三百元折算一日確定，於八十八年十月二十二日易科罰金執行完畢。於八十七年
    間因妨害自由案件，經本院以八十七年度訴字第六八五號判處有期徒刑五月，嗣
    經臺灣高等法院以八十八年度上訴字第二七六二號駁回上訴確定；於八十九間因
    詐欺案件，經本院以八十八年度少連訴字第四七號判處有期徒刑五月；上開二罪
    ，經本院以八十九年度聲字第二三五一號裁定應執行有期徒刑九月確定，已於九
    十年二月二十八日縮刑期滿執行完畢。又於八十八年間因違反毒品危害防制條例
    案件，經臺灣臺北地方法院以八十八年度易字第一０九０號判處有期徒刑五月，
    如易科罰金以銀元三百元折算一日確定；於八十九年間因持有第二級毒品，經臺
    灣臺北地方法院以八十八年度訴字第五三四號判處有期徒刑四月確定；於九十年
    間因轉讓第二級毒品，經臺灣高等法院以九十年度上訴字第三八八號判處有期徒
    刑一年確定；上開三罪，經臺灣高等法院以九十年度聲字第二七二二號裁定應執
    行有期徒刑一年七月，亦於九十二年二月三日縮刑期滿執行完畢等情，有臺灣高
    等法院被告全國刑案紀錄表一紙可稽，其於五年以內再犯本件有期徒刑以上之罪
    ，為累犯，應依刑法第四十七條規定加重其刑。爰審酌被告素行非佳，前已因施
    用毒品獲得不起訴處分之寬典，並曾因施用毒品經法院論罪科刑，均不能戒除毒
    癮，再次漠視法令致罹本罪，顯見其自制力薄弱，惟其施用毒品所生危害，實以
    自戕身心健康為主，對於他人生命、身體、財產等法益，尚無明顯而重大之實害
    ，暨其犯罪之動機、目的、手段、犯罪後之態度等一切情狀，分別量處如主文所
    示之刑，並定其應執行刑，以示懲儆。至被告持以施用第二級毒品安非他命之吸
    食器，未據扣案，查無證據堪認其為專供施用毒品之器具，復不能證明為被告所
    有，且目前猶仍存在，爰不宣告沒收之，併此敘明。
據上論斷，應依刑事訴訟法第二百七十三條之一第一項、第二百九十九條第一項前段
，毒品危害防制條例第十條第一項、第二項，刑法第十一條前段、第四十七條、第五
十一條第五款，判決如主文。
本案經檢察官孫治平到庭執行職務。
中　　　華　　　民　　　國　　　九十三　　　年　　八　　月　　三十一　　日
                                  臺灣板橋地方法院刑事第四庭
                                          法　官  朱嘉川
右正本證明與原本無異。
如不服本判決，應於判決送達後十日內，向本院提出上訴狀。
                                          書記官  林志憲
中　　　華　　　民　　　國　　　九十三　　　年　　八　　月　　三十一　　日
附錄本案論罪科刑主要法條全文
毒品危害防制條例第十條：
施用第一級毒品者，處六月以上五年以下有期徒刑。
施用第二級毒品者，處三年以下有期徒刑。
